pl: Styl spódnicy: Spódnica ze szlufkami; O kroju kolistym; Drelich; Z marszczeniami; Tradycyjna szkocka; Warstwowa; Ołówkowa; Plisowana; Delikatnie plisowana; Długa z falbankami; Obcisła; Z szelkami; Skrojona na miarę; Tutu; Owijana; Inne
pt-PT: Estilo de saia: Braçadeira; Círculo; Ganga; Reunido; Kilt; Em camadas; Lápis; Plissado; Plisse; Pradaria; Bainha; Saia; Ajuste à medida; Tutu; Gola de enrolar; Outro
hu: Szoknya stílusa: Hátkötős; Kör; Farmer; Beráncolt; Kilt; Réteges; Ceruza; Redőzött; Pliszírozott; Préri; Fazonos; Szoknyás overall; Testre szabott; Tutu; Kötős; Egyéb
bg-BG: Стил на пола: С презрамки; Кръгла; Деним; Събрана; Килт; Многослойна; Молив; Плисирана; Плисе; Прерия; Разкроена; Skirtall; По поръчка; Tutu; Обвиваща; Други
fi: Hameen tyyli: Olkainhame; Pyöreä; Denim; Kerätty; Kiltti; Kerrostettu; Kynä; Laskostettu; Plisse; Prairie; Sheath; Haalarihame; Räätälöity istuvuus; Tutu; Kietaisu; Muu
fr: Style de jupe: À bretelles; Cercle; Jean; Froncé; Kilt; Superposé; Crayon; Plissé; Plissé; Prairie; Gaine; Jupette; Ajusté; Tutu; Cache-cœur; Autre
pt-BR: Estilo de saia: Com suspensório; Rodada; Jeans; Franzida; Kilt; Em camadas; Lápis; Plissada; Plissé; Longa; Tubinho; Jardineira; Justa; Tutu; Abertura frontal; Outro
nl: Stijl rok: Bracer; Cirkel; Denim; Verzameld; Kilt; Gelaagd; Potlood; Geplooid; Plisse; Prairie; Schede; Overallrok; Op maat gemaakte; Tutu; Wikkel; Andere
en: Skirt style: Bracer; Circle; Denim; Gathered; Kilt; Layered; Pencil; Pleated; Plisse; Prairie; Sheath; Skirtall; Tailored; Tutu; Wrap; Other
zh-TW: 短裙款式: 護腕; 圓形; 牛仔布; 聚集; 短裙; 洋蔥式穿搭; 鉛筆; 打褶; 縐紋; 草原; 鞘; 牛仔鈕扣連身裙; 量身訂做; 芭蕾舞短裙; 圍脖; 其他
ro-RO: Tip fustă: Cu bretele; Rotundă; Denim; Adunată; Kilt; Stratificată; Creion; Plisată; Cu pliseuri; Prairie; Dreaptă; Sarafan; Croită; Tutu; Petrecută; Altele
sv: Stil på kjol: Bracer; Cirkel; Denim; Samlad; Kilt; Skiktad; Pennkjol; Plisserad; Plisse; Prairie; Mantel; Skirtall; Skräddarsydd; Tutu; Omlott; Övrigt
lt-LT: Sijono stilius: Su petnešomis; Pūstas; Džinsinis; Rauktas; Kiltas; Sluoksniuotas; Pieštuko formos; Plisuotas; Plisas; Prerijų; Tiesaus kirpimo; Kombinezonas su sijonu; Prigludęs; Tutu; Susiaučiamas; Kita
nb: Skjørtestil: Bracer; Sirkel; Denim; Samlet; Kilt; Lagdelt; Blyant; Plissert; Plisse; Prærie; Slire; Snekkerskjørt; Skreddersydd; Tutu; Innpakning; Annet
tr: Etek Stili: Destek; Daire; Kot; Büzgülü; İskoç eteği; Katmanlı; Kalem; Pileli; Plise; Çayır; Kılıf; Eteklik; Özel dikim; Tutu; sarma; Diğer
da: Skørtstil: Bracer; Cirkel; Denim; Gathered; Kilt; Lagdelt; Blyant; Plisseret; Plisse; Prærie; Sheath; Skirtall; Skræddersyet; Tutu; Wrap; Andet
th: สไตล์กระโปรง: Bracer; Circle; ผ้าเดนิม; Gathered; Kilt; Layered; Pencil; Pleated; Plisse; Prairie; Sheath; Skirtall; Tailored; Tutu; Wrap; อื่นๆ
ru: Фасон юбки: На кокетке; Солнце; Деним; Присборенная; Килт; Многослойная; Карандаш; Плиссированная; Плиссе; Футляр; Облегающая; С разрезом; На заказ; Пачка; Накидка; Другая
sk-SK: Štýl sukne: Zápästný náramok; Kruh; Denim; Nazberaný; Kilt; Vrstvený; Ceruzka; Plisovaný; Plisse; Prairie; Puzdrový; Skirtall; Na mieru; Tutu; Wrap; Iné
sl-SI: Stil krila: Naramnice; Krog; Džins; Nabran; Kilt; Večplasten; Oprijet; Naguban; Plisiran; Prairie; Oprijeta krojena; Krilo z naramnicami; Krojen; Tutu; Ovito; Drugo
ko: 스커트 스타일: 브레이서; 원; 데님; 주름; 킬트; 레이어드; 연필; 주름; 플리세; 프레리; 시스; 스커트올; 맞춤; Tutu; 랩; 기타
de: Rockstil: Bracer; Kreis; Denim; Gerafft; Kilt; Schicht; Bleistift; Falten; Plisse; Prärie; Mantel; Rockall; Maßgeschneidert; Tutu; Wickel; Sonstiges
it: Stile gonna: Bracciale; Cerchio; Denim; Riunito; Gonnellino; Stratificato; Matita; Pieghettato; Plisse; Prateria; Guaina; Vestitino; Su misura; Tutu; A portafoglio; Altro
es: Estilo de falda: Bracera; Círculo; Vaquera; Fruncida; Falda escocesa; En capas; Lápiz; Plisada; Plisse; Pradera; Sheath; Skirtall; A medida; Tutú; Cruzada; Otros
hr-HR: Model suknje: S naramenicama; Okrugla; Traper; Nabrana; Kilt; Slojevita; Olovka; Plisirana; Plise; Prairie; Sheath; Tirolka; Po mjeri; Tutu; Na preklop; Ostalo
vi: Kiểu chân váy: Vòng tay; Vòng tròn; Bò; Xếp li; Kilt; Xếp lớp; Bút chì; Xếp li; Plisse; Váy xòe thôn nữ; Sheath; Váy yếm; Thiết kế riêng; Tutu; Vạt đắp chéo; Khác
zh-CN: 半身裙款式: 半身背带裙; 圆形裙; 牛仔布; 抽褶裙; 苏格兰短裙; 蛋糕裙; 铅笔裙; 百褶裙; 风琴褶裙; 草原裙; 直筒裙; 短肩带背带裙; 定制半身裙; 芭蕾 Tutu 裙; 围裹式半身裙; 其他
el: Στυλ φούστας: Τονωτικό; Κύκλος; Ντένιμ; Συγκεντρώθηκε; Φουστανέλα σκώτου; Πολυεπίπεδη; Μολύβι; Πλισέ; Plisse; Λειμών; Εφαρμοστό φόρεμα; Skirtall; Εφαρμοστή; Tutu; Γυριστό; Άλλο
ja: スカートスタイル: ブレイサー; 円形; デニム; ギャザー; キルト; レイヤード; ペンシル; プリーツ入り; プリーツ; プレーリー; シース; スカートオール; テーラード; チュチュ; ラップ; その他
cs: Styl sukně: S nárameníky; Kruh; Džínovina; Nabíraná; Kilt; Vrstvený; Tužka; Plisovaná; Plisse; Prérie; Pochva; Skirtall; Přizpůsobený střih; Sukénka; Zavinovací; Jiné